臺灣高等法院高雄分院刑事判決　　　　　　　　　　九十一年度上易字第二二號
　　上　訴　人
　　即　被　告　邱國甲
右上訴人因恐嚇案件，不服臺灣屏東地方法院九十年度易字第一０八七號，中華民國
九十年十二月十三日第一審判決（起訴案號：臺灣屏東地方法院檢察署九十年度偵字
第四四八一號）提起上訴，本院判決如左：
    主  文
上訴駁回。
    事實及理由
一、本案經本院審理結果，認第一審判決以上訴人即被告邱國甲所為，係犯刑法第三
    百零五條之恐嚇危害安全罪，並審酌被告邱國甲係一時失慮，犯後態度良好等一
    切情狀，量處有期徒刑參月，並諭知易科罰金之折算標準為參百元折算壹日，又
    以被告邱國甲前於七十五年受有期徒刑二月之宣告，執行完畢後，五年以內未曾
    受有期徒刑以上刑之宣告，經此教訓，當知所警惕，無再犯之虞，以暫不執行為
    適當，予以宣告緩刑二年，另扣案水果刀一支為被告邱國甲供犯罪所用之物，且
    屬被告邱國甲所有，依刑法第三十八條第一項第二款宣告沒收，認事用法及量刑
    均無不當，應予維持，除引用第一審判決書記載之事實、證據及理由（詳如附件
    ）外，並補充敘述如次。
二、被告邱國甲於本院審理時雖仍辯稱：本案純屬誤會，其並無恐嚇告訴人乙○○，
    當時其是在削水果，情急之下忘記放下水果刀，又與告訴人爭執中，說到激動處
    ，水果刀隨手起伏，致告訴人誤認其是砍他云云。惟查，右揭犯罪事實業據告訴
    人乙○○於警訊、偵查及原審審理指訴綦詳外，並據被告邱國甲於偵查中自承：
    「我拿水果刀是要嚇嚇他。因為我父親年老，哥哥不扶養，與他產生口角，就拿
    水果刀要嚇他。」（見偵查卷第四頁背面）等語；即告訴人乙○○於本院審理中
    和解後雖到庭表示願原諒被告，惟仍堅指其於警訊所言實在，被告確有拿刀追伊
    等語（見本院九十一年二月十九日審判筆錄），足以證甲被告邱國甲確實有右揭
    犯罪事實，是本件事證甲確，被告犯行堪予認定。
三、綜上所述，原審認被告邱國甲罪證甲確，予以論罪科刑，認事用法，均無違誤，
    量刑亦屬妥適，被告邱國甲上訴意旨仍執與原審相同之辯詞矢口否認犯罪，指摘
    原判決不當，為無理由，應予駁回。至於被告邱國甲雖於本院辯論終結前與告訴
    人乙○○達成和解，提出和解書一紙，惟被告犯後與告訴人達成和解，係屬被告
    犯罪後之態度，而原審量刑時既已考量被告犯後態度良好，自屬已就被告犯罪後
    之態度加以審酌，且本院依其犯罪情節，亦無足以憫恕或其他堪予減輕其刑之情
    狀，自無從再予減輕其刑，併予敘甲。
據上論斷，應依刑事訴訟法第三百七十三條、第三百六十八條，判決如主文。
本案經檢察官邱榮藏到庭執行職務。
中    華    民    國     九十一     年       三       月     五   日
                              臺灣高等法院高雄分院刑事第三庭
                                  審判長法官  周賢銳
                                        法官  莊崑山
                                        法官  陳中和
右正本證甲與原本無異。
不得上訴。
                                      書記官  梁美姿
中    華    民    國     九十一     年       三       月    八    日
附錄：本判決論罪科刑法條全文
刑法第三百零五條
以加害生命、身體、自由、名譽、財產之事恐嚇他人，致生危害於安全者，處
二年以下有期徒刑、拘役或三百元以下罰金。
              Ｈ
